臺灣臺南地方法院民事判決
109年度勞訴字第104號
原      告  蔡水明  
訴訟代理人  田雅文律師
複  代理人  邱循真律師
被      告  百豐真空工業有限公司

法定代理人  郭桓銘  
訴訟代理人  郭桐賓  
上列當事人間請求給付退休金等事件，本院於民國109年11月25日言詞辯論終結，判決如下：
    主      文
被告應給付原告新臺幣捌拾參萬捌仟零捌拾捌元，及其中新臺幣
伍拾貳萬伍仟元自民國一百零五年一月三十一日起、新臺幣參拾
壹萬參仟零捌拾捌元自民國一百零九年六月二十三日起，均至清
償日止，按週年利率百分之五計算之利息。
訴訟費用由被告負擔。
本判決得假執行。但被告如以新臺幣捌拾參萬捌仟零捌拾捌元為
原告預供擔保，得免為假執行。
    事實及理由
一、原告起訴主張：
  ㈠原告自民國79年3月27日起至被告公司任職，並於104年12月3
    1日退休，工作年資滿25年，退休前6個月平均薪資為新臺幣
    (下同)5萬元(含勞保投保薪資3萬4,800元、全勤獎金及加班
    費)。原告自94年7月1日選擇適用勞退新制，故依勞工退休
    金條例第11條、勞動基準法第55條規定，應可領取舊制退休
    金152萬5,000元【計算式：5萬元×30.5(舊制年資79年3月27
    日至94年6月30日之退休基數)＝152萬5,000元】，惟被告僅
    給付原告舊制退休金100萬元，故請求被告給付剩餘之舊制
    退休金52萬5,000元。又原告於104年度有特休假30日未休，
    依勞動基準法第38條、第39條規定，得請求被告給付特休假
    未休折算之薪資5萬元。另被告自94年7月1日起自原告薪資
    中扣除百分之6之金額，用於繳納被告應負責提撥之勞工退
    休金專戶，合計26萬3,088元【計算式：3萬4,800元×6%×10
    年6月＝26萬3,088元】，爰依不當得利法律關係，請求被告
    返還上開溢扣之薪資。
  ㈡原告係依被告要求於103年10月1日辦理假退休，並配合被告
    提領、交付勞工退休金專戶內之款項106萬1,400元，故原告
    實際上未於103年10月1日退休，且未取得退休金106萬1,400
    元。另被告於83年10月18日至84年2月14日期間，私自將原
    告之勞保投保單位移轉至喬大飾扣有限公司(下稱喬大公司)
    ，惟實際上原告仍在被告公司任職，工作年資並未中斷。從
    而，爰依勞工退休金條例第11條，勞動基準法第55條、第38
    條、第39條，不當得利法律關係請求被告給付83萬8,088元
    【計算式：52萬5,000元＋5萬元＋26萬3,088元＝83萬8,088元
    】及其利息等語。
 ㈢並聲明：如主文第1項所示。
二、被告則以：
  ㈠原告79年3月27日起至被告公司任職，83年10月17日離職後於
    84年2月15日重新任職被告公司，於103年10月1日辨理退休
    ，並繼續工作至104年12月31日，其工作年資有所中斷。又
    被告於94年7月4日已匯款100萬元退休金與原告，原告於103
    年10月1日辦理退休，再領取被告公司臺銀退休金專戶106萬
    1,400元之退休金支票，並兌現存入其於臺南安順郵局之帳
    戶內，已然溢領。因原告係選擇適用勞退新制，故舊制退休
    金年資為10年4月16天(84年2月15日至94年6月30日)，換算
    基數為21個基數，可領取舊制退休金73萬800元【計算式：3
    萬4,800元×21＝73萬800元】，然原告已領取退休金合計206
    萬1,400元(100萬元、106萬1,400元)，自應將溢領之退休金
    133萬600元【計算式：100萬元＋106萬1,400元－73萬800元】
    返還被告。此外，原告所提領之退休金106萬1,400元，係交
    給訴外人莊美雪，被告並未取得該筆款項而取得利益，原告
    請求被告給付舊制退休金與已領取之退休金100萬元間之差
    額即52萬5,000元，並無理由，縱可請求，亦已逾民法第126
    條規定之短期時效等語置辯。
  ㈡並聲明：
  1.原告之訴及其假執行之聲請均駁回。
  2.如受不利判決，願供擔保請准宣告免為假執行。 
三、兩造不爭執事項：
  ㈠依原告勞保投保資料所示，79年3月27日被告以其為投保單位
    予以投保，於83年10月17日退保，另於84年2月15日再予加
    保，並於89年5月1日開始以3萬4,800元薪資級距予以投保，
    104年12月31日辦理退保。
  ㈡被告自94年7月起提撥原告之退休金至其勞保局退休金專戶內
    ，原告於104年12月31日申請勞工退休金，勞保局於105年1
    月11日將退休金專戶內之金額發給原告。
  ㈢原告經被告詢問退休金制度選擇意願時，於94年5月30日勾選
    適用勞工退休金新制。被告於94年7月4日匯款100萬元至原
    告之臺南農會帳戶內；另臺灣銀行信託部於103年10月16日
    簽發106萬1,400元之退休金支票與原告，原告於103年10月2
    0日將上開支票兌現存入其於臺南安順郵局之帳戶內，並於
    翌日（即103年10月21日）將該金額全數提領。
  ㈣原告退休金專戶之明細，如勞動部勞工保險局109年6月24日
    保退三字第10913124390號函文即本院勞調卷P75至84頁所示
    。
四、本院得心證之理由：
　㈠原告自79年3月27日起至104年12月31日期間，均在被告公司
    任職，並無於83年10月17日離職、84年2月15日再復職之情
    形：
　1.依勞工保險條例第6條、第11條、第15條規定，雇主或所屬
    團體或所屬機關必須以其投保單位為勞工投保勞工保險，並
    應於勞工到職、入會、到訓、離職、退會、結訓之當日，列
    表通知保險人即勞工保險局，及應自投保日開始負擔部分勞
    工保險費，故雇主自僱用勞工時起即應為勞工投保勞保。然
    雇主以何公司或機關為投保單位投保，除非勞工刻意調取勞
    保投保紀錄確認，否則至多於薪資明細上得知每月薪資、遭
    扣繳之勞健保費金額若干，難謂其知悉投保單位為何人。因
    此，勞工之勞保投保紀錄僅可客觀上得知投保單位，至於勞
    動契約之雇主為何人，仍應以實際上具有操控權及管理支配
    權之人予以認定，尚不得逕以勞保投保紀錄而為判斷，合先
    敘明之。 　
　2.原告主張自79年3月27日起即至被告公司任職迄至104年12月
    31日申請退休，並未於83年10月17日離職、84年2月15日再
    復職乙節，此固為被告所否認，並以勞工保險被保險人投保
    資料表，其上記載被告於83年10月17日辦理原告退保、訴外
    人喬大公司於83年10月26日為原告投保勞保、84年2月10日
    辦理退保之內容，抗辯原告上開主張有所不實。惟查：
　⑴原告主張自79年3月27日起即至被告公司任職迄至申請退休，
    並未於83年10月17日離職、84年2月15日再復職之情，業據
    證人即在被告公司擔任財務工作並為股東之莊美雪(工作期
    間自90年間至103年12月31日)、證人即於被告公司擔任廠長
    之杜炎騰(工作期間自78年間至104年5月31日)，均到庭具結
    證稱：原告一直都在被告公司工作，擔任真空電鍍師傅，任
    職期間並無離開被告公司，又回來被告公司之情形，亦未曾
    至喬大公司上班等語明確(本院卷第109、110、180頁)。因
    上開證人於83年10月17日至84年2月15日期間，均在被告公
    司工作，並於被告公司擔任重要職位，對於被告公司人員工
    作及離職流動等情形，理應知之甚詳，且證人莊美雪、杜炎
    騰2人與被告公司負責人郭桓銘皆有親屬關係(郭桓銘係證人
    莊美雪大伯之兒子、杜炎騰之配偶係莊美雪之姐姐)，與原
    告僅有工作上之同事情感，應無故意為偏利於原告之證述而
    自陷偽證風險之必要，是本院審酌上情，堪認上開證人證述
    之內容為可採。
　⑵被告抗辯原告於103年10月1日辨理退休(原告應於104年12月3
    1日退休，詳後述)而給付原告之舊制退休金106萬1,400元，
    依其提出之計算式乃以「79年3月27日至94年6月30日」、年
    資15年3月4日，並以退休金基數30.5個基數及平均工資3萬4
    ,800元予以核計【計算式：3萬4,800元×30.5＝106萬1,400元
    】(參被告109年8月27日提出之答辯狀⑴，本院調字卷第139
    頁)，另被告製作之「勞工退休金給付通知書」(參被告提出
    之答辯狀(3)，本院卷第149頁)，其上有關原告「工作年資
    」一欄，亦記載「勞基法後舊制共15年3月」等文字，均未
    以原告曾至喬大公司工作而中斷年資作為其計算基礎，由此
    可見被告亦間接承認原告自79年3月27日至公司任職起至94
    年6月30日期間，並無於83年10月17日離職、84年2月15日再
    復職之情形。從而，原告主張79年3月27日起迄至申請退休
    期間，均在被告公司任職，並未於83年10月26日至84年2月1
    0日至訴外人喬大公司工作之情，堪可信實。
  ㈡原告於被告公司在職期間，每月底薪加計加班費等應有5萬元
    ：
　1.查原告主張於104年12月31日前每月基本薪資為3萬4,800元
    乙節，此與勞保投保薪資級距相符(被告自89年5月1日起即
    以3萬4,800元之薪資級距為原告投保至104年12月31日退保
    之日止)，被告於本件訴訟中亦不否認上情，則原告於104年
    12月31日前每月基本薪資至少有3萬4,800元一事，堪可憑採
    。又原告主張除上開基本薪資外，另每月加班費、全勤獎金
    係以現金領取，如予加計，每月實領薪資約為5萬元等情，
    雖未提出書面證據予以佐證，惟證人杜炎騰到庭就加班狀況
    予以證稱：1個月大約20幾天加班，加班費一律領現金，一
    個月加班差不多100小時左右等語綦詳(本院卷第119頁)，依
    其證述堪可認定原告主張被告加班費係以現金另行給付之方
    式，應屬無訛，且依上開認定原告每月基本薪資3萬4,800元
    及證人證述加班時數之計算結果【計算式：(3萬4,800元÷30
    ÷8)×1.34(以加班2小時計算)×100(證人證述之加班時數)＝1
    萬9,430元，如加班超過2小時部分，改以1.67計算加班費，
    則高於上開計算之金額】，顯然基本薪資加計加班費後至少
    應有原告主張之5萬元。
　2.再查，勞動基準法第23條於105年12月21日修正後規定「雇
    主應置備勞工工資清冊，將發放工資、工資各項目計算方式
    明細、工資總額等事項記入。」，修正之立法理由為：「鑑
    於雇主短付工資等爭議頻仍，為使勞雇雙方權利義務更加明
    確，並使勞工得以掌握關於工資之完整資訊，爰於第1項增
    訂雇主應提供各項目計算方式明細之規定，其包含平日每小
    時工資額、延長工作時間時數之金額、休假、特別休假及其
    他假別之金額及其計算，及其他法律規定之項目（包含：勞
    工保險費、全民健康保險費、職工福利金等），將明定於勞
    動基準法施行細則予以規範。第2項參照第1項規定修正之」
    ；另同法第30條第5項、第6項前段規定（104年6月3日修正
    ）「雇主應置備勞工出勤紀錄，並保存5年。前項出勤紀錄
    ，應逐日記載勞工出勤情形至分鐘為止。」，修正之立法理
    由為：「為配合民法中不及1年之定期給付債權之請求權時
    效為5年，爰修正原條文第5項，明定勞工出勤紀錄須保存5
    年，以保障勞工權益。」。故考諸上開規定之立法目的，均
    為保障勞資雙方權益，並課予雇主製作及保存義務，本件被
    告既為雇主身分，自應依上開規定製作工資清冊詳載原告任
    職期間平日每小時工資額、延長工作時間、金額等明細，並
    備置勞工出勤紀錄，以供核實勞工出勤狀況。雖被告抗辯工
    資清冊、出勤紀錄依上開規定僅保存5年，經本院命其提出
    後提出「104年8至12月份」薪資表(本院卷第199至207頁)到
    院，然本件訴訟係於「109年6月9日」繫屬本院，並於「109
    年6月22日」送達調解通知書與被告，此有民事起訴狀收文
    戳章及送達證書在卷可稽(本院109年度勞專調字第37號卷第
    11、67頁)，則依上開法條規定被告應至少保存自其知悉本
    件訴訟109年6月22日前5年，即原告尚在職104年6月至104年
    12月31日期間之工資清冊、出勤紀錄等資料以供查核。惟被
    告僅提出104年8月至12月份之薪資表，並非工資清冊，其上
    並無勞動基準法規定記載包含平日每小時工資額、延長工作
    時間時數之金額、休假、特別休假及其他假別之金額，及其
    他法律規定之項目，亦未提出任何原告104年6月至同年12月
    31在職期間之出勤紀錄，已然違反勞動事件法第35條規定所
    負應依法令提出備置文書之義務，依同法第36條第5項規定
    及參酌上開證人杜炎騰證述之內容，本院自得認為原告主張
    每月加班費加計底薪後應有5萬元之事實為真正。
　㈢原告係於104年12月31日退休，並已將被告交付之106萬1,400
    元退休金支票兌現後之金額提領交付被告：
　1.查被告以其為投保單位為原告投保，於104年12月31日辦理
    退保，另自適用勞退新制後94年7月起至104年12月31日，每
    月均提撥2,088元至原告勞工退休金專戶等情，有原告勞保
    投保資料及勞動部勞工保險局(下稱勞保局)109年6月24日保
    退三字第10913124390號函檢附之退休金專戶明細在卷可查(
    上開調解卷第73至81頁，另勞保投保資料放置證物袋內)，
    而原告於104年12月31日向勞保局申請勞工退休金，該局於1
    05年1月11日核發、同年4月15日補發退休金乙節，此觀諸上
    開勞保局函文亦足至明，由此可見原告主張於104年12月31
    日申請退休並請領退休金一事，尚非無據。
　2.被告固以原告已於103年10月1日辨理退休，並自被告公司臺
    銀退休金專戶領取106萬1,400元退休金支票兌現存入其於臺
    南安順郵局之帳戶，非104年12月31日申請退休一語為辯。
    然查，原告取得退休金支票後於103年10月20日提示兌現存
    入其於臺南安順郵局帳戶內，並於翌日(即21日)旋即全額提
    領等情，此雖有原告臺南安順郵局帳戶交易清單附卷可查(
    本院卷第135頁)。惟證人莊美雪到庭結證稱：原告在我103
    年12月31日離開時還在(被告)公司任職；原告103年12月31
    日前有申請退休，但實際上是要領臺灣銀行那筆錢，是我們
    公司要求他領臺灣銀行那筆退休金，實際上原告還有在上班
    ；中間沒有退休。因為我要退股，公司要清算資金，臺灣銀
    行這邊有這筆錢，就需要錢，所以才拜託原告領出來；原告
    於103年10月間沒有要退休之意思，只是要幫公司把臺灣銀
    行這筆錢領出來而已，他一直有在公司上班等語明確(本院
    卷第110至112頁)；另證人杜炎騰亦具結證述：103年期間郭
    桓銘、莊美雪要拆股，因為(被告)公司要退股，所以要清算
    ，原告並無要申請退休；原告去郵局領這筆錢，公司叫我陪
    同他一起去領錢；領完回來公司之後就把錢交給莊美雪，現
    場郭桓銘也在那邊，會計小姐、我、蔡水明都在場：他們說
    這是公司的錢，但是進原告的帳戶，現在領出來要還給公司
    ；後來才知道公司是要拆股，所以要領錢，叫蔡水明領退休
    金等語綦詳(本院卷第116至120頁)。而關於證人莊美雪於10
    3年間退股一事，經本院向臺南市政府調取核閱被告公司登
    記卷宗內容可知，莊美雪確實原為被告公司股東，並於103
    年10月15日經由被告全體股東出具同意書而將其股份讓由訴
    外人「蕭玉女」承受，此為被告所不爭執，並具狀表示莊美
    雪移轉、退股之金額總數約4,500多萬元一語(被告答辯狀(4
    )，本院卷第197頁)，故互核上開證人證述及被告公司登記
    卷宗相關資料，堪可認定係因證人莊美雪於103年間欲轉讓
    被告公司股份，金額龐大，被告需要資金支付而要求原告申
    請退休金，待原告取得退休金支票兌現後，再要求原告提領
    出來並交付莊美雪，原告實乃配合被告而於103年10月1日申
    請退休，以利被告利用該筆金額支付莊美雪轉讓股份之金額
    ，其個人並無退休之意思至明。
　3.承上，原告取得之退休金支票兌現後，提領交付之對象雖為
    莊美雪，然其目的如前所述，係作為被告支付莊美雪轉讓股
    份之用。被告雖抗辯當時公司負責人為「郭茂隆」，「郭茂
    隆」與莊美雪為夫妻關係，上開提領交付一事，乃莊美雪個
    人自導自演，與被告公司無關云云。然查，被告係屬有限公
    司性質，依公司法第111條第1項規定股東轉讓股份，應得其
    他股東表決權過半數之同意，始得轉讓於他人，而莊美雪將
    其股份轉讓「蕭玉女」一事，如上所揭，係經被告公司全體
    股東同意，且「蕭玉女」係郭桓銘胞兄郭正寅之配偶，郭正
    寅亦為被告公司股東，可見被告公司乃郭桓銘之家族成員所
    掌控，莊美雪轉讓股份之對象及金額實非個人所能自行決定
    。況被告公司董事長於「103年10月15日」即改選由「郭桓
    銘」擔任，被告亦自承莊美雪轉讓之實際金額高達約4,500
    多萬元，此一金額對於登記資本總額僅600萬元之被告而言
    ，實屬鉅大，如為莊美雪自導自演而有瑕疵或金額計算不符
    之處，103年10月15日之後擔任被告負責人之郭桓銘當然即
    可加以追究，且證人莊美雪、杜炎騰均證述原告提領退休金
    交付莊美雪時(103年10月21日)，郭桓銘有在現場一語無訛(
    本院卷第111、112、117、118頁)，而此時(103年10月21日)
    郭桓銘既已擔任被告公司負責人，並非被告抗辯負責人為「
    郭茂隆」，則上開提領交付之行為苟非經郭桓銘同意，郭桓
    銘自可當場予以制止，卻未有任何異議或事後爭執之行為，
    並於事隔近6年後始於本件訴訟為上開抗辯，顯然為臨訟狡
    飾推責之詞，不足為取。　
　4.綜上，原告103年10月1日係依被告要求而申請退休，其無退
    休之意思，實際退休日應為104年12月31日，且106萬1,400
    元退休金支票已兌現提領交付被告，並無被告所辯溢領退休
    金不當得利之情形，是被告以原告已於103年10月1日申請退
    休，且退休金金額並未交還所持之抗辯理由，洵屬無稽，並
    無可採。　
　㈣被告應給付原告退休金差額52萬5,000元及其利息：
　1.按勞工退休金按其工作年資，每滿1年給與2個基數。但超過
    15年之工作年資，每滿1年給與1個基數，最高總數以45個基
    數為準；本條例施行前已適用勞動基準法之勞工，於本條例
    施行後，仍服務於同一事業單位而選擇適用本條例之退休金
    制度者，其適用本條例前之工作年資，應予保留。前項保留
    之工作年資，於勞動契約依勞動基準法第11條、第13條但書
    、第14條、第20條、第53條、第54條或職業災害勞工保護法
    第23條、第24條規定終止時，雇主應依各法規定，以契約終
    止時之平均工資，計給該保留年資之資遣費或退休金，並於
    終止勞動契約後30日內發給。勞動基準法第55條第1項第1款
    ，勞工退休金條例第11條第1、2項分別定有明文。
  2.查原告係於104年12月31日申請退休，退休前平均薪資為5萬
    元乙節，既經本院認定如前，則依前揭規定以原告舊制退休
    金基數30.5計算舊制退休金金額應為152萬5,000元【計算式
    ：5萬元×30.5＝152萬5,000元】，經扣除被告於94年7月4日
    匯款與原告之100萬元後，被告尚應給付退休金差額52萬5,0
    00元與原告，原告依此請求被告給付上開金額，及按勞動基
    準法第55條第3項規定雇主應於勞工退休之日起30日給付退
    休金，因被告迄未給付而併予請求自105年1月31日起至清償
    日止，按民法第203條規定遲延法定利率即週年利率百分之5
    計算之利息，於法即屬有據，應予准許。又原告於109年6月
    9日具狀提起本件訴訟請求被告給付退休金差額52萬5,000元
    ，並未罹於時效，被告以原告請求權消滅而拒絕給付上開金
    額，容有所誤，附此指明之。
　㈤被告應給付原告104年度特休假未休折算之薪資5萬元：
　1.按勞工在同一雇主或事業單位，繼續工作5年以上10年未滿
    者，每年15日；10年以上者，每1年加給1日，加至30日為止
    給予特別休假；勞工之特別休假，因年度終結或契約終止而
    未休之日數，雇主應發給工資。勞動基準法第38條第1項第5
    、6款、第4項著有明文。
　2.查原告自79年3月27日起至被告公司任職，迄至104年12月31
    日申請退休之日止，於被告公司工作之年資依上開法條規定
    ，被告104年度應給予原告30日之特別休假，核屬無訛。因
    原告主張104年度之特別休假於終止勞動契約時，均未請休
    ，被告亦未於訴訟中加以爭執，則依上開認定原告退休時每
    月薪資5萬元計算，原告請求被告給付特休假30日未休折算
    薪資5萬元，即屬適法，應予准許。
　㈥被告應將其負擔卻每月由原告薪資中扣取提撥百分之6之退休
    金，合計26萬3,088元返還原告：
　1.按雇主應為適用本條例之勞工，按月提繳退休金，儲存於勞
    保局設立之勞工退休金個人專戶；雇主應為第7條第1項規定
    之勞工負擔提繳之退休金，不得低於勞工每月工資百分之6
    。勞工退休金條例第6條、第14條第1項分別定有明文。準此
    可知，雇主按月為勞工提撥至少每月工資百分之6之退休金
    至勞工退休金個人專戶，此為法條規定強制雇主履行之提撥
    義務，尚不得從勞工應領之工資內予以扣除後繳納。
　2.原告主張被告自94年7月1日起逕自將原本應負擔之百分之6
    勞工退休金，從其原應領取之薪資中扣除，並繳納至退休金
    專戶乙節，此經證人杜炎騰到庭結證屬實(本院卷第118頁)
    ，且被告員工郭俊彥等人以上開同樣理由請求被告返還從薪
    資溢扣之百分之6勞工退休金訴訟，亦經本院108年度南勞簡
    字第6號、108年度勞訴字第42號判決認定在案，被告於本件
    訴訟復未就上開原告主張之事實予以爭執，則本院審酌上開
    各情，堪認原告主張被告自其薪資內扣繳退休金一事，可資
    採信。
　3.基上，原告退休金專戶自94年7月起至104年12月31日止所提
    撥之退休金合計為26萬3,088元【計算式：3萬4,800元×6%×1
    26(94年7月起104年12月之月份)＝26萬3,088元】，此有勞工
    局提出之勞工退休金核發明細在卷可按(上開調解卷第75至8
    1頁)，因上開金額依前揭法條規定應為被告所負擔，不得從
    原告應領之工資中予以扣除繳納，被告卻逕自從原告每月薪
    資中予以扣繳，顯然並無法律上原因而受有免提撥之不法利
    益，並使原告受有損失，已符合不當得利規定之要件。是原
    告依民法第179條不當得利法律關係請求被告返還上開金額
    ，洵屬有憑。又不當得利請求權時效為15年，並非適用民法
    第126條5年短期時效之規定，本件原告於109年6月9日提起
    本件訴訟，依此往前推算，原告請求自94年7月起溢扣之金
    額，應尚未罹於時效，被告以適用5年短期時效為由而主張
    時效抗辯拒絕給付上開金額，顯然誤引法條規定而為有利之
    己之錯誤解釋，並無可採。
　㈦按給付有確定期限者，債務人自期限屆滿時起，負遲延責任
    。給付無確定期限者，債務人於債權人得請求給付時，經其
    催告而未為給付，自受催告時起，負遲延責任。其經債權人
    起訴而送達訴狀，或依督促程序送達支付命令，或為其他相
    類之行為者，與催告有同一之效力；遲延之債務，以支付金
    錢為標的者，債權人得請求依法定利率計算之遲延利息。但
    約定利率較高者，仍從其約定利率；而應付利息之債務，其
    利率未經約定，亦無法律可據者，週年利率為百分之5，民
    法第229條第1、2項、第233條第1項及第203條分別定有明文
    。查原告得請求被告給付特別休假未休折算之薪資5萬元，
    及依不當得利請求被告返還溢扣之勞工退休金26萬3,088元
    ，合計31萬3,088元，均屬無確定期限之金錢債權，是原告
    就此部分請求自起訴狀繕本送達之翌日即109年6月23日(送
    達證書參調字卷第67頁)起至清償日止，按週年利率百分之5
    計算之遲延利息，亦屬有憑，應予准許。　　　　　　
五、綜上所述，原告自79年3月27日起至104年12月31日期間，均
    在被告公司任職，並無於83年10月17日離職、84年2月15日
    再復職之情形，且於104年12月31日申請退休，依原告每月
    薪資5萬元計算舊制退休金之金額，扣除94年間給付之100萬
    元後，被告尚應給付52萬5,000元與原告；另原告104年度特
    別休假未休折算薪資為5萬元，被告擅自從原告薪資中每月
    扣除百分之6繳納至退休金專戶內，均應給付、返還原告。
    從而，原告依勞工退休金條例第11條第1、2項，勞動基準法
    第38條第4項，民法第179條規定，請求被告給付83萬8,088
    元，及其中52萬5,000元自105年1月31日起、31萬3,088元自
    109年6月23日起，均至清償日止，按週年利率百分之5計算
    之利息，為有理由，應予准許。
六、本件事證已臻明確，兩造其餘攻擊防禦方法及舉證，核與本判決之結果不生影響，爰不另為贅論，附此敘明。
七、本件係法院就勞工即原告之請求為雇主即被告敗訴之判決，
    依勞動事件法第44條第1項規定，應依職權宣告假執行，並
    依同條第2項規定，酌定相當擔保金額同時宣告被告預供擔
    保後得免為假執行。
八、訴訟費用負擔之依據：民事訴訟法第78條。
中　　華　　民　　國　　109 　年　　12　　月　　16　　日
                  勞動法庭  法  官  林勳煜
上列正本證明與原本無異。
如不服本判決，應於判決送達後20日內，向本院提出上訴狀並表
明上訴理由，如於本判決宣示後送達前提起上訴者，應於判決送
達後20日內補提上訴理由書（須附繕本）。
如委任律師提起上訴者，應一併繳納上訴審裁判費。
中　　華　　民　　國　　109 　年　　12　　月　　17　　日
　　　　　　　　　　　　　　書記官  朱烈稽